【裁判字號】    97,交抗,1824
【裁判日期】    971103
【裁判案由】    違反道路交通管理處罰條例
【裁判全文】
臺灣高等法院交通事件裁定            97年度交抗字第1824號
抗  告  人
即  異議人  甲○○
上列抗告人因道路交通管理處罰條例案件，不服臺灣新竹地方法
院97年度交聲字第154號，中華民國97年10月20日裁定，提起抗
告，本院裁定如下：
    主  文
抗告駁回。
    理  由
一、原裁定意旨略以：
  (一)按法院受理有關交通事件，準用刑事訴訟法之規定；道路交
    通管理處罰條例第89條前段定有明文。又抗告期間，除有特
    別規定外，為五日，自送達裁定後起算。但裁定經宣示者，
    宣示後送達前之抗告，亦有效力。刑事訴訟法第406條亦規
    定甚明。
  (二)經查：本件交通事件裁定正本係於民國97年9月15日送達抗
    告人之戶籍地址（亦為抗告人所陳報之地址）並由抗告人之
    受僱人甘素美收受，有送達證書存卷可稽。而本件合法提出
    抗告期間即自送達裁定之翌日即97年9月16日起算至同月20
    日止，而該日為假日（星期六），是以其休息日之次日即9
    月22日代之，其抗告期間即已屆滿。惟抗告人遲至97年9月
    25日始行抗告，有本院收狀章可憑，顯已逾越抗告期間，其
    抗告即屬不合法律上之程式，且無法補正，應予駁回。
二、抗告意旨略以：
  (一)抗告人甲○○本人係於97年9月18日才收受原法院97年度聲
    字第154號，97年9月9日所為裁定，非原法院所稱之9月15日
    。
  (二)抗告人對臺北市交通事件裁決所於96年4月21日所為北市裁
    二字第裁22-A00WD4571號處分及原法院於97年9月9日所為裁
    定聲明不服。
  (三)抗告人並未闖紅燈，係車輛過後才轉紅燈，故並未違規云云
    。
三、按送達文書，除本章（第六章送達）有特別規定外，準用民
    事訴訟法之規定。刑事訴訟法第62條定有明文。次按送達於
    住居所、事務所或營業所不獲會晤應受送達人者，得將文書
    付與有辨別事理能力之同居人或受僱人。民事訴訟法第137
    條第1項規定甚明。
四、經查：原法院於97年9月15日送達該院97年9月9日所為裁定
    予抗告人甲○○，由抗告人之受僱人甘素美收受，此有荷蘭
    村C區管理中心第三棟專用收發章蓋於原法院送達證書及證
    書上甘素美之簽名可佐，自發生合法送達之效力。抗告人如
    對該裁定不服，至遲應於9月22日（星期一）前向原法院提
    出抗告理由狀。詎抗告人於9月25日始提出抗告，其抗告自
    非合法。原法院因而裁定駁回抗告，核無不合。抗告人再次
    抗告，核無理由，應該駁回。
五、據上論結，應依道路交通案件處理辦法第26條，刑事訴訟法
    第412條，裁定如主文。
中    華    民    國    97    年    11    月    3     日
                  刑事第十二庭  審判長法  官   蔡永昌
                                      法  官   蔡新毅
                                      法  官   陳榮和
以上正本證明與原本無異。
不得再抗告。
                                      書記官   林吟玲
中    華    民    國    97    年    11    月    3     日


司法院資訊處製作；財團法人民間司法改革基金會備份。
